【裁判字號】    90,上易,1615
【裁判日期】    901108
【裁判案由】    電子遊藝場業管理條例
【裁判全文】
臺灣高等法院臺南分院刑事判決             九十年度上易字第一六一五號    Ｃ
      上  訴  人
      即  被  告  甲  ○  ○
右上訴人因違反電子遊戲場業管理條例案件，不服中華民國九十年八月二日台灣台南
地方法院九十年度易字第一二五九號第一審判決（起訴案號：台灣台南地方法院檢察
署九十年度偵字第一二九三號），提起上訴，本院判決如左：
      主      文
上訴駁回。
      事      實
一、甲○○係台南縣永康市○○○路六一號「金谷電子遊戲場」負責人，於民國（下
    同）八十九年七月間，因未依電子遊戲場業管理條例規定，向台南縣政府辦理營
    利事業登記而經營電子遊戲場業，於八十九年七月五日，為警查獲「歇業」（此
    部份另案判決確定）。詎甲○○不知悔改，另行起意，於八十九年八月十九日仍
    未依電子遊戲場業管理條例規定，向台南縣政府辦理營利事業登記，即在上址設
    置電子遊戲機廿九台及大型賓果一台，供不特定人為玩樂，經營電子遊戲場業，
    迨於八十九年八月十九日上午十時卅分許，在上址為台南縣政府人員黃玉琴、陳
    世芳當場查獲。
二、案經台南縣政府函送台灣台南地方法院檢察署檢察官偵查後，向台灣台南地方法
    院新市簡易庭聲請簡易判決處刑，經簽移台灣台南地方法院改依通常訴訟程序審
    理。
      理      由
一、右揭事實，業據上訴人即被告甲○○於本院供承不諱，並有現場營業照片四紙（
    詳一二九三號偵查卷十四、十五頁），及台南縣政府聯合稽查小組稽查電子遊戲
    場業違法營業現場紀錄表乙份在卷可稽（詳一二九三號偵查卷十二頁）。至台南
    縣政府稽查人員案發當日至現場查察時，被告雖未在現場，但案發時現場有被告
    所雇用二名女性員工，及其他客人正在把玩電動玩具一情，已據台南縣政府稽查
    人員黃文琴、陳世芳到庭證述屬實（詳原審卷廿頁）。另被告於原審雖辯稱現場
    二名女子，係其友人楊淑娟、詹怡玲云云。然台南縣政府稽查人員黃文琴、陳世
    芳查獲時，請該二名女子，其中一人於違法營業現場紀錄表簽名，所簽姓名為「
    林淑女」，有上揭違法營業現場紀錄表在卷可稽，被告所辯，顯與事實不符。被
    告復無法提供所稱二名女子住所，以供法院查證。足證被告所辯，係卸責之詞，
    不足採信。再觀乎上揭現場四紙營業照片，被告店面不惟呈正常營業狀況，未標
    示停止營業，且所有現場機具，均已插電準備供顧客把玩。更有進者，其中一台
    大型電動機具，尚放有「現開現收、恕不借分」牌子，足證被告查獲時正在營業
    無訛。此外依卷附八十九年八月廿一日營利事業登記抄本記載（詳一二九三號偵
    查卷十三頁），金谷行所登記營業項目，係其他機械器具零售業，並非電子遊戲
    場業，更足認被告未向台南縣政府辦理營利事業登記，即經營電子遊戲場業甚明
    。被告犯行，事證已確，堪予認定。
二、核被告所為，係違反電子遊戲場業管理條例第十五條規定，應依同條例第廿二條
    處罰。至被告於八十九年七月一日至七月五日，在本件同址，設置相同電子遊戲
    機，供不特定人玩樂，於九十年年一月八日，經原審法院第二審合議庭判決在案
    ，有判決正本乙份在卷可稽（詳一二九三號偵查卷二至三頁）。本件被告係於八
    十九年八月十九日，犯與前案相同犯行，為主管機關查獲。其犯罪時間雖在前案
    判決前所為，但前案被告於八十九年七月五日經查獲後即歇業，未再營業。本件
    被告是在其前案歇業後所為，且二案時間上相距，有一個半月，自屬另行起意。
    職是本件與前案已判決確定案件，顯非基於連續犯概括犯意所為，要無連續犯適
    用。本院就本件自得自實體加以審酌，併此說明。
三、原審以被告罪證明確，因予適用電子遊戲場業管理條例第廿二條，刑法第十一條
    前段、第四十二條第三項，罰金罰鍰提高標準條例第二條規定，並審酌被告前於
    八十九年七月間，甫因相同犯行被查獲停業，仍不知悔改，竟又另行起意之被告
    素行、犯罪對社會所生危害、犯後飾詞狡辯、犯後態度不佳等一切情狀，量處罰
    金新台幣六十萬元，併諭知所處罰金如易服勞役，以罰金總額與六個月之日數比
    例折算。本院經核原判決認事用法，均無違誤，量刑亦稱妥適，被告上訴意旨，
    指摘原判決量刑過重，為無理由，應予駁回。
四、末查本件雖查獲有被告所有電子遊戲機廿九台及大型賓果一台在案，惟查本件被
    告犯行，係因未依電子遊戲場業管理條例規定，向主管機關辦理營利事業登記而
    經營電子遊戲場業，始涉本案。則扣案電子遊戲機廿九台及賓果台一台，顯與被
    告涉犯本案無關，扣案物品要非供被告犯罪所用之物。又扣案物品係娛樂用機器
    ，亦非違禁物，爰不予宣告沒收，附此敘明。
據上論斷，應依刑事訴訟法第三百六十八條，判決如主文。
本案經檢察官羅清溪到庭執行職務。
中    華    民    國      九十      年      十一      月        八      日
                                  臺灣高等法院臺南分院刑事第五庭
                                      審判長法官  茆    臺    雲
                                            法官  蔡    長    林
                法官  董    武    全
右正本證明與原本無異。
不得上訴。
                                      法院書記官  黃    全    忠
中    華    民    國      九十      年      十一      月     十三       日
附錄法條：
電子遊戲場業管理條例第廿二條
違反第十五條規定者，處行為人一年以下有期徒刑、拘役或科或併科新台幣五十萬元
以上二百五十萬元以下罰金。
電子遊戲場業管理條例第十五條
未依本條例規定辦理營利事業登記者，不得經營電子遊戲場業。


司法院資訊處製作；財團法人民間司法改革基金會備份。
